【裁判字號】    89,台上,1933
【裁判日期】    890413
【裁判案由】    違反毒品危害防制條例
【裁判全文】
最高法院刑事判決                              八十九年度台上字第一九三三號
    上  訴  人  甲○○
右上訴人因違反毒品危害防制條例案件，不服台灣高等法院中華民國八十八年十二月
十五日第二審判決（八十八年度上訴字第三一一六號，起訴案號：台灣板橋地方法院
檢察署八十八年度偵字第二九五○號），提起上訴，本院判決如左：
    主  文
上訴駁回。
    理  由
按刑事訴訟法第三百七十七條規定，上訴於第三審法院，非以判決違背法令為理由，
不得為之。是提起第三審上訴，應以原判決違背法令為理由，係屬法定要件。如果上
訴理由狀並未依據卷內訴訟資料，具體指摘原判決不適用何種法則或如何適用不當，
或所指摘原判決違法情事，顯與法律規定得為第三審上訴理由之違法情形，不相適合
時，均應認其上訴為違背法律上之程式，予以駁回。本件原判決綜合調查證據之結果
，認上訴人甲○○分別連續犯有毒品危害防制條例第四條第二項販賣第二級毒品（安
非他命）罪，及同條例第八條第二項轉讓第二級毒品（安非他命）罪之事實，因認第
一審判決分別論上訴人以上開罪名，就連續販賣第二級毒品部分處以有期徒刑柒年貳
月，販毒所得新台幣四千元沒收，如全部或一部無法沒收時，以其財產抵償之，扣案
安非他命柒小包（淨重陸點玖公克）沒收銷燬之；另就連續轉讓第二級毒品部分，處
以有期徒刑柒月，並定應執行刑為有期徒刑柒年捌月，為無不合，予以維持，駁回上
訴人在第二審之上訴，已詳認定犯罪事實之依據及憑以認定之理由，並對上訴人否
認犯罪之辯詞，如何不足採信，均已依據卷內資料予以指駁及說明，從形式上觀察，
原判決並無違背法令情形。上訴意旨謂：上訴人固曾先後免費提供少量安非他命予劉
小龍、吳信達施用，但絕無販賣安非他命予劉小龍。上訴人於偵查中為能獲准交保，
始為不實之自白，原判決仍論處上訴人罪刑，顯有未當等語，係就原判決已詳為論斷
與說明之事項，再為事實上之爭執，殊非適法之第三審上訴理由。又上訴人販賣安非
他命予劉小龍，旨在營利，原判決理由一(三)已說明其調查審認之結果，上訴意旨仍指
其未賺取價差，復為事實上之爭執，亦非適法。此外，上訴人徒憑己意，對原審職權
之適法行使及原判決理由已詳為論斷之事項，任意爭辯，顯與法定上訴第三審之形式
要件不符，其上訴違背法律上之程式，應予駁回。
據上論結，應依刑事訴訟法第三百九十五條前段，判決如主文。
中      華      民      國    八十九    年      四      月     十三     日
                              最高法院刑事第七庭
                                  審判長法官  謝  家  鶴
                                        法官  洪  文  章
                                        法官  花  滿  堂
                                        法官  陳  世  淙
                                        法官  洪  佳  濱
      右正本證明與原本無異
                                              書  記  官
中      華      民      國    八十九    年      四      月    二十五    日


司法院資訊處製作；財團法人民間司法改革基金會備份。
